臺灣士林地方法院刑事裁定　　　　　　 100年度聲字第2031號
異　議　人　蔡美霞
即　受刑人
上列異議人即受刑人因偽證案件，對於檢察官執行之指揮（臺灣
臺北地方法院檢察署100 年度執再字第550 號）認為不當，聲明
異議，本院裁定如下：
    主  文
異議駁回。
    理  由
一、聲明異議意旨略以：異議人即受刑人前因偽證案件，經本院
    以99年度審簡字第1364號判決處有期徒刑3 月確定，（異議
    人另因妨害投票案件，經本院以98年度選簡上字第1 號判決
    處有期徒刑4 月，嗣經臺灣高等法院、最高法院駁回異議人
    之上訴而確定在案，上開偽證及妨害投票兩罪經本院以100
    年度聲字第1010號裁定定其應執行刑為有期徒刑6 月），嗣
    經臺灣臺北地方法院檢察署（下稱臺北地檢署）檢察官以10
    0 年度執助字第1490號准予異議人易服社會勞動，經指定前
    往臺北市中正區公所（下稱中正區公所）履行，於民國100
    年10月17日奉派至永寬社區發展協會服勤時，簽到時間誤寫
    為上午9 時，實因異議人當日原本未排值勞動役，因心急想
    把372 小時之社會勞動盡快完成，當日上午工作至中午，始
    趕往上開協會服社會勞動，簽到時在急忙中寫錯到場時間，
    隔日已向觀護佐理員道歉，並表示絕不再犯，異議人當日實
    際服勤時數為3 小時，而非7 小時，卻因此遭檢察官將易服
    社會勞動服務之命令撤銷，另以傳票通知異議人入監執行，
    然異議人於服社會勞動期間表現良好，因一時疏忽，已坦然
    認錯，為此聲明異議，請求將檢察官撤銷易服社會勞動所發
    之執行命令予以撤銷，並准許異議人續服社會勞動；又前開
    傳票上載明應執行有期徒刑6 月，然異議人妨害投票部分業
    經易科罰金執行完畢，僅餘偽證部分應執行有期徒刑2 月，
    傳票上似有誤載云云。
二、按受刑人或其法定代理人或配偶，以檢察官執行之指揮為不
    當者，得向諭知該裁判之法院聲明異議；法院應就異議之聲
    明裁定之；刑事訴訟法第484 條、第486 條分別定有明文。
    而前揭法條所謂「諭知該裁判之法院」，乃指對被告之有罪
    判決，於主文內實際宣示其主刑、從刑之裁判法院而言（最
    高法院79年台聲字第19號判例意旨可資參照）；又上開法條
    所稱「檢察官執行之指揮不當」，應係指檢察官有執行指揮
    之違法及其執行方法有不當等情形而言（最高法院77年台抗
    字第741 號裁定意旨足供參照）。
三、經查：
（一）異議人即受刑人前因偽證案件，經本院以99年度審簡字第
      1364號判決處有期徒刑3 月確定，另因妨害投票案件，經
      本院以98年度選簡上字第1 號判決處有期徒刑4 月，嗣經
      臺灣高等法院以98年度上訴字第4759號、最高法院以99年
      度台上字第3042號駁回異議人之上訴而確定在案，上開偽
      證及妨害投票兩罪經本院以100 年度聲字第1010號裁定定
      其應執行刑為有期徒刑6 月，其中妨害投票部分於99年6
      月21日易科罰金執行完畢，其餘部分經臺灣士林地方法院
      檢察署以100 年度執更字第667 號囑託臺北地檢署代為執
      行，經臺北地檢署以100 年度執助字第1490號准許異議人
      易服社會勞動，並以100 年度刑護勞助字第38號指定異議
      人前往中正區公所履行等情，有臺灣高等法院被告前案紀
      錄表1 份在卷可稽，並經本院依職權調閱前開案件卷宗核
      明無訛。
（二）按檢察機關辦理易服社會勞動作業要點第14點第2 項第6
      款規定：有下列事由之一者，觀護人應檢具相關文件資料
      ，敘明理由，填載社會勞動已履行時數累計表及填報觀護
      人辦理易服社會勞動案件結案報告書，簽報檢察官核准結
      案：...6. 無正當理由不履行社會勞動，情節重大者。..
      . 另同要點第15點第4 款規定：社會勞動人有前點第2 項
      第6 款所定事由，應入監執行徒刑、拘役或勞役者，於送
      分「執再」或「罰執再」字案號後，執行科依觀護人提供
      之社會勞動已履行時數累計表，折算尚應入監執行之日數
      ，製作指揮書發監執行。... 又同要點第11點第1 項規定
      ：審查社會勞動人有無「無正當理由不履行社會勞動，情
      節重大」，應本於比例原則，並斟酌裁量之適當性。所謂
      「無正當理由不履行社會勞動，情節重大」包含違反應行
      注意及遵守事項與明示拒絕勞動經執行機關（構）退回案
      件等情形。
（三）本件異議人於接受易服社會勞動之前，曾接受「易服社會
      勞動勤前教育學程」，並於100 年7 月28日閱覽「履行易
      服社會勞動應行注意事項及遵守事項I、II、III」後，分
      別在「臺灣臺北地方法院檢察署履行易服社會勞動應行注
      意事項及遵守事項切結書I、II、III」上簽名；依前開切
      結書III第八條規定：有下列情形之一者，視同「無正當理
      由未履行社會勞動」，情節重大者，得依法撤銷社會勞動
      ：... (六)經指定到場履行勞動者，經查有冒名頂替或竄改
      勞動時數情事無訛。然異議人於100 年10月17日前往永寬
      社區發展協會服社會勞動時，雖於中午時分始到達現場，
      卻在簽到簿上簽名，並記載到場時間為「上午9 時00分」
      ，而使其勞動時數較實際服勤時數增加，發生不正確之結
      果，經觀護佐理員發現查明後，填寫社會勞動突發狀況回
      報單，載明事發經過及處理過程，向觀護人及檢察官報告
      ，並對異議人先予書面告誡，經陳報檢察官後，臺北地檢
      署檢察官依前揭檢察機關辦理易服社會勞動作業要點、履
      行易服社會勞動應行注意事項及遵守事項之規定，撤銷准
      許異議人易服社會勞動之命令，此經本院依職權調閱上開
      臺北地檢署100 年度刑護勞助字第38號觀護卷宗查明無誤
      ，而異議人亦於向本院所提之書狀中自承其確係當日中午
      始到達服勤現場，而非於上午9 時即報到並開始履行社會
      勞動，是異議人於當日簽到時，確有不正確記載到場時間
      ，而竄改勞動時數之情事，其雖提起異議並聲稱為一時情
      急而誤寫錯時間云云，然並無任何證據可資憑佐，顯為事
      後避重就輕之詞，尚難遽予採信。從而檢察官依前揭作業
      要點與應行注意事項及遵守事項之規定，撤銷准許異議人
      易服社會勞動之命令，改發傳票通知異議人入監執行，並
      無違法或不當之情形，本件聲明異議為無理由，應予駁回
      。至異議人易服社會勞動之命令經撤銷後，業經臺北地檢
      署另行分案以100 年度執再字第550 號繼續執行，依前開
      作業要點第15點第4 款規定，異議人就社會勞動已履行之
      時數，應依觀護人所提供之時數累計表，折算異議人尚應
      入監執行之日數，製作指揮書發監執行，附此敘明。
據上論斷，應依刑事訴訟法第220 條、第486 條，裁定如主文。
中    華    民    國   100    年    12    月    16    日
                  刑事第六庭法  官  邱光吾
以上正本證明與原本無異
如不服本裁定應於送達後5日內向本院提出抗告狀
                            書記官  劉致芬
中    華    民    國  100     年    12    月    16    日